臺灣桃園地方法院刑事判決　　　　　　　100年度訴字第151號
公　訴　人　臺灣桃園地方法院檢察署檢察官
被　　　告　姬承緯原名姬家華.
選任辯護人　宋志衡律師
上列被告因毒品危害防制條例案件，經檢察官提起公訴（99年度
偵字第8752號、99年度偵字第8753號），本院判決如下：
    主  文
姬承緯販賣第二級毒品，累犯，處有期徒刑柒年貳月，未扣案販
賣第二級毒品所得之財物新臺幣壹仟元沒收，如全部或一部不能
沒收時，以其財產抵償之；又販賣第二級毒品，累犯，處有期徒
刑柒年肆月，未扣案販賣第二級毒品所得之財物新臺幣伍佰元沒
收，如全部或一部不能沒收時，以其財產抵償之；又販賣第二級
毒品，累犯，處有期徒刑柒年捌月，未扣案販賣第二級毒品所得
之財物新臺幣壹萬元沒收，如全部或一部不能沒收時，以其財產
抵償之。應執行有期徒刑拾捌年，未扣案之販賣第二級毒品所得
之財物合計新臺幣壹萬壹仟伍佰元均沒收，如全部或一部不能沒
收時，以其財產抵償之。
    事  實
一、姬承緯前於民國94年間因搶奪、公共危險案件，經臺灣臺北
    地方法院以95年度交訴字第6 號判決分別判處有期徒刑5 月
    、3 月，定應執行有期徒刑7 月，上訴後，經臺灣高等法院
    以95年度上訴字第1427號判決上訴駁回而確定，甫於95年8
    月15日易科罰金執行完畢（於本案構成累犯）。詎猶不知悔
    改，明知甲基安非他命係毒品危害防制條例第2 條第2 項第
    2 款列管之第二級毒品，依法不得販賣或持有，竟意圖營利
    而基於販賣第二級毒品甲基安非他命之犯意，(一)分別於98年
    9 月底及10月初之某日，先後2 次在桃園縣平鎮市○○路20
    2 巷14號10樓，各以新臺幣（下同）1,500 元（該次邱莉怡
    僅支付1,000 元，尚積欠姬承緯500 元）及2,000 元（該次
    邱莉怡僅僅支付500 元，尚積欠姬承緯1,500 元）之代價，
    均販賣甲基安非他命1 小包（重量均不詳）予邱莉怡；(二)又
    於98年11月初之某日，在姬承緯位於桃園縣中壢市○○○路
    167 號9 樓之10之居所，約定以10,000元之代價，販賣第二
    級毒品甲基安非他命約5 公克予陳建桐，因約定當時姬承緯
    身上並無足夠數量之毒品，嗣於姬承緯取得毒品後，雙方在
    陳建桐位於中壢市○○里○ 鄰○○○路○段173 號住處樓下
    某7- 11 便利商店門前完成交易。嗣邱莉怡、陳建桐另案因
    施用毒品案件為警查獲，並供出渠等所施用之第二級毒品甲
    基安非他命均係購自姬承緯，為警循線查獲，始悉上情。
二、案經桃園縣政府警察局龍潭分局報告桃園地方法院檢察署檢
    察官偵查後起訴。
    理  由
壹、證據能力之判斷：
一、按被告以外之人於偵查中向檢察官所為之陳述，除顯有不可
    信之情況者外，得為證據，刑事訴訟法第159 條之1 第2 項
    定有明文。刑事案件於檢察官偵查中對被告以外之人所為之
    偵訊筆錄，或被告以外之人向檢察官所提之書面陳述，性質
    上均屬傳聞證據。惟現階段刑事訴訟法規定檢察官代表國家
    偵查犯罪、實施公訴，依法其有訊問被告、證人及鑑定人之
    權，證人、鑑定人且須具結，而實務運作時，檢察官偵查中
    向被告以外之人所取得之陳述，原則上均能遵守法律規定，
    不致違法取供，其可信度極高。經查本判決以下所引用證人
    陳建桐在臺灣桃園地方法院檢察署檢察官偵查中所為之證述
    ，性質上雖屬傳聞證據，惟均係偵查中向檢察官所為，並經
    具結，上開證人均未曾提及檢察官在偵訊時有任何強暴、脅
    迫、詐欺、利誘等以不正方法取供之情，渠等陳述時之均為
    心理狀況健全、並無受外力干擾，觀諸偵訊筆錄之記載形式
    ，本院亦查無檢察官在上開偵訊時有任何以不正方法訊問，
    而有違反陳述者之自由意志等顯有不可信之情況，衡諸上開
    規定，自均具有證據能力。
二、次按被告以外之人於審判外之陳述，雖不符刑事訴訟法第15
    9 條之1 至第159 條之4 之規定，而經當事人於審判程序同
    意作為證據，法院審酌該言詞陳述或書面陳述作成時之情況
    ，認為適當者，亦得為證據。當事人、代理人或辯護人於法
    院調查證據時，知有刑事訴訟法第159 條第1 項不得為證據
    之情形，而未於言詞辯論終結前聲明異議者，視為有前項之
    同意，刑事訴訟法第159 條之5 訂有明文。鑒於採用傳聞證
    據排除法則重要理由之一，係因傳聞證據未經當事人之反詰
    問予以覈實，若當事人願放棄對原供述人之反對詰問時，原
    則上即可承認該傳聞證據之證據能力。而揆諸我國刑事訴訟
    法第159 條之5 之立法理由，除參照前述傳聞證據排除法則
    之基本法理外，亦參考日本刑事訴訟法第326 條之立法例，
    查日本刑事審判實務之運作，有關檢察官及被告均同意作為
    證據之傳聞書面材料或陳述，可直接援引該國刑事訴訟法第
    326 條作為傳聞例外之法律依據，僅在檢察官與被告或其辯
    護人不同意之情況下，乃須根據其他傳聞例外規定，俾以斟
    酌該等傳聞書面材料或陳述是否具有證據能力，在當事人間
    無爭執之案件中，傳聞證據基本上均可依據前引規定提出於
    法院使用。據此，我國刑事訴訟法第159 條之5 之適用應可
    作同上之解釋。本案以下所引用供述證據之證據能力，經本
    院依法踐行調查證據程序，公訴檢察官、辯護人，及被告姬
    承緯均不爭執各該供述證據之證據能力，且迄本院言詞辯論
    終結前未就供述證據之證據能力聲明異議，而本院審酌渠等
    陳述作成時之情況，均核無違法取證及證明力明顯過低之瑕
    疵，且為證明犯罪事實所必要，亦認為以之作為證據為適當
    ，根據上開規定及說明，認無庸先行考量刑事訴訟法第159
    條之1 第2 項、第159 條之2 、第159 條之3 等規定，均得
    逕依同法第159 條之5 規定作為證據。
三、本案其餘所依憑認定事實所引用之非供述證據，本院亦查無
    有何違反法定程序取得之情形，亦查無刑事訴訟法第159 條
    之4 之顯有不可信之情況與不得作為證據之情形，本院斟酌
    本案卷內之證據並非非法取得，亦無證明力明顯過低之情形
    ，且經本院於審判期日依法進行證據之調查、辯論，被告姬
    承緯於訴訟上之程序權即已受保障，故前揭各該證據，均得
    採為證據，合先敘明。
貳、實體部分：
一、訊據被告姬承緯，矢口否認有何販賣第二級毒品甲基安非他
    命之事實，辯稱：伊與邱莉怡為朋友關係，兩人有一同施用
    毒品，但伊並無販賣第二級毒品給邱莉怡，又證人陳建桐之
    部分，伊係幫證人陳建桐打電話給姓名年籍不詳綽號「小高
    」之成年男子，由證人陳建桐與該名綽號為「小高」之男子
    自行聯絡交易毒品等事宜，伊並未經手錢及毒品云云（見99
    年度審訴字第2659號卷第32頁反面至第33頁反面、100 年度
    訴字第86頁至第86頁反面）。又被告選任辯護人為被告辯護
    ：(一)證人邱莉怡於警詢中作證之內容與其於本院審理時經具
    結證述之內容不一致，證人邱莉怡之證述不具真實性；(二)證
    人邱莉怡證稱其向被告購買毒品後旋與被告一同施用等情節
    ，與被告辯稱，係由被告提供毒品與證人邱莉怡一起施用並
    非販賣第二級毒品甲基安非他命給證人邱莉怡等供詞相互比
    對，則被告所辯非無可能；又證人邱莉怡第一次向被告購買
    毒品時，尚積欠被告500 元，被告在證人邱莉怡並未還清積
    欠之款項時，再度販賣第二級毒品甲基安非他命給證人邱莉
    怡，且該次再讓證人邱莉怡積欠1,500 元，上開情節實與一
    般交易毒品之常情不符，是以被告僅係提供毒品並與證人邱
    莉怡一同施用，證人邱莉怡先後交付1,000 元、500 元給被
    告，均非購買毒品之價金，僅為分攤毒品之費用；(三)另觀證
    人陳建桐於警詢中、偵查中，以及於本院審理時證述被告販
    賣第二級毒品甲基安非他命之情節不相符，且證人陳建桐證
    稱其與被告交易毒品時，被告尚有夥同其他不明人士一同前
    往便利商店進行交易，被告若有販賣毒品之行為，衡情不可
    能有他人陪同，徒增犯行暴露之危險，此悖離常情之處，應
    再予推究，是上開證人證述均不可採，被告並無事實欄所示
    販賣第二級毒品甲基安非他命之犯行等語（見本院100 年度
    訴字第86頁反面、第92頁至第95頁）。
二、經查：
  (一)上開犯罪事實一(一)被告姬承緯販賣第二級毒品甲基安非他命
    予證人邱莉怡之部分：
  1.證人邱莉怡於98年12月9 日晚上11時許，為警查獲持有、施
    用第二級毒品甲基安非他命之犯行，業經臺灣桃園地方法院
    以99年度毒聲字第102 號裁定送觀察勒戒，因無繼續施用傾
    向，由臺灣桃園地方法院檢察署檢察官以99年度毒偵緝字第
    350 號為不起訴處分，有證人邱莉怡之臺灣高等法院被告前
    案紀錄表、前開不起訴處分書各1 份（見本院100 年度訴字
    第151 號第102 頁至第103 頁）在卷可憑，足見證人邱莉怡
    確有施用第二級毒品甲基安非他命之習，又證人邱莉怡於警
    詢中證述：「（問：妳向『小緯』姬承緯共計拿過幾次毒品
    、於何時地？毒品種類數量及金額為何？）我向他拿過2 次
    ，第1 次在98年9 月底，在桃園縣平鎮市○○路202 巷14號
    10樓時，以電話向姬承緯購買了新台幣1000元的安非他命毒
    品；第2 次在98年10月初，也是在桃園縣平鎮市○○路202
    巷14號10樓時，以電話向姬承緯購買了新台幣500 元的安非
    他命毒品。」明確（見99年度偵字第8752號偵卷第14頁）；
    以及證人邱莉怡於本院訊問時經具結證述：「（檢察官問：
    98年間有無施用毒品？）有。（檢察官問：什麼樣的毒品？
    ）安非他命。（檢察官問：你都是跟何人購買的？）有跟朋
    友拿，也有跟姬承緯拿。（檢察官問：請描述你與姬承緯交
    易的情形？）我是在之前我在中豐路租的地方與姬承緯交易
    的，我跟姬承緯購買過二次，交易的地點都相同，第一次購
    買壹仟五百元，第二次也是壹仟五或是兩千，兩次我都有拿
    到東西，但是兩次的錢我都沒有付清，第一次我是付五百元
    ，還欠姬承緯壹仟，第二次的錢都還沒有付... 因為時間已
    經很久了，對於金額的部分我真的不太記得，我只記得我沒
    有付清，應該是以我在警察局講的比較正確。（檢察官問：
    你當時講（指證人邱莉怡於警詢時之證述）第一次是買一千
    元，第二次是買五百元，這是妳實際上給的錢，還是妳們說
    好的數量？）這是我實際上給的錢，第一次我拿壹仟元給姬
    承緯，還欠姬承緯五百元，第二次是我先給姬承緯五百元，
    還欠姬承緯壹仟五百元。（檢察官問：這兩次購買毒品的量
    各為多少？）壹仟五百元不到一克，兩千元的有到一克。（
    檢察官問：你是如何與姬承緯聯繫要購買毒品的？）我是以
    電話聯繫姬承緯要購買毒品的事宜，我打電話給姬承緯問他
    人在哪裡？那邊是否有東西？姬承緯在電話中說叫我等他一
    下，並說等一下會到我們家來碰面，電話就掛斷了，半小時
    之後姬承緯就到我住的地方，姬承緯到了之後先按我家的門
    鈴，我就讓姬承緯進來我家，姬承緯就在我家施用安非他命
    ，我先拿壹仟元給姬承緯，並跟姬承緯說欠的以後我再給他
    ，姬承緯跟我說好之後就把錢給收下來，並且把安非他命交
    給我。（檢察官問：第二次的交易情形為何？）第二次是姬
    承緯來我家要載一位叫小優的小姐去上班，我就問姬承緯說
    你那邊有沒有東西？我就跟姬承緯說我先給你五百，之後我
    再把錢給你，說完之後姬承緯就出去了，沒多久姬承緯就又
    回到我家，然後我拿出我的吸食器，姬承緯就拿出一小包袋
    裝的安非他命，把安非他命倒在我的吸食器裡面，袋子裡面
    還有留下一些安非他命，剩下的安非他命就連袋子一起交給
    我，我收下安非他命之後並把五百元交給姬承緯後，接著姬
    承緯就把火點著燒烤安非他命，我們就一起輪流施用安非他
    命，接著姬承緯就載小優去上班。（檢察官問：你如何知道
    可以找姬承緯拿安非他命？）因為姬承緯是載小姐的馬伕，
    我之前是有跟過姬承緯的小姐，因為姬承緯有在使用安非他
    命，所以我就向姬承緯問問看，結果姬承緯就賣安非他命給
    我。（檢察官問：除了剛剛提到的這二次以外，你是否還有
    跟姬承緯拿過毒品？）沒有... （辯護人問：根據你先前在
    警局證述：警察曾經問你姬承緯、梁雯琳等人到你的住處做
    什麼事情？你當時回答姬承緯到我住處要我幫他調安非他命
    ，我沒有幫他調。姬承緯有沒有找過你調毒品？）是有這件
    事情，但是我跟我那個朋友不怎麼熟，所以我沒有做這件事
    情。（辯護人問：你剛才提到第二次毒品交易有關錢交付的
    情形，那麼第一次毒品交易時，你的錢是如何交付的？）在
    我家當面交付的。（辯護人問：你第一次是購買毒品所欠的
    壹仟元，姬承緯是否有跟你要？）有，他有跟我要，我說我
    慢一點再給他。（辯護人問：根據警方的筆錄及你剛才的供
    詞，究竟這二次購買毒品的金額為何？）第一次應付壹仟五
    百元，第二次應付兩千元... （辯護人問：你今天講的價格
    為何跟之前在警局講的不一樣？）因為我記得我是跟姬承緯
    買壹仟五，但是我的錢還沒有完全給他，我必須看到筆錄以
    後才能夠喚起我的記憶，我看到筆錄之後我才想起來我是付
    給姬承緯壹仟及五百元，其他都是欠著的。」綦詳（見本院
    100 年度訴字第151 號第79頁至第81頁反面），證人邱莉怡
    就被告販賣第二級毒品甲基安非他命之次數、地點、金額，
    除於警詢時證述其向被告購買毒品之金額1,000 元、500 元
    係先後實際交付給被告之價金數額，尚有積欠被告價金500
    元、1,500 元並未計算在內，然證人邱莉怡於本院審理時證
    述購買毒品之金額1,500 元、2,000 元為其向被告購買毒品
    之約定價金數額，證人邱莉怡前後證述因詳細程度不同而略
    有差異外，其餘證述情節均互核相符、一致，並無矛盾之處
    ；
  2.雖被告矢口否認有販賣第二級毒品甲基安非他命予證人邱莉
    怡之犯罪事實，然查證人邱莉怡與被告並無恩怨、仇恨關係
    （據證人邱莉怡之證稱，見本院100 年度訴字第151 號第84
    頁至第84頁反面），且證人邱莉怡本次為警查獲持有、施用
    第二級毒品甲基安非他命之犯行，由本院裁定送觀察勒戒後
    ，因無繼續施用傾向，業經臺灣桃園地方法院檢察署檢察官
    為不起訴處分，足見證人邱莉怡上開證述，並無若其供出毒
    品來源即可為自己求得減刑而杜撰事實之動機，若證人邱莉
    怡於上開時、地僅係與被告一同施用毒品，交付給被告之價
    金亦為與被告分攤一同施用毒品之價金，證人邱莉怡絕無可
    能於與被告毫無恩怨關係之情形下，誣陷被告有如事實欄一
    (一)所載2 次販賣第二級毒品之重罪犯行，證人邱莉怡亦無甘
    冒偽證罪之風險，做出上開不利於被告之證述之理，是證人
    邱莉怡證述被告有於98年9 月底及10月初之某日，先後2次
    販賣第二級毒品甲基安非他命之犯行，應堪認定為真實，被
    告、辯護人以上開情詞置辯，均為臨訟卸責之詞，毫無足採
    。
  (二)上開犯罪事實一(二)被告姬承緯販賣第二級毒品甲基安非他命
    予證人陳建桐之部分：
  1.證人陳建桐於警詢中證述：「（問：你最後一次於何時？何
    地施用安非他命毒品？所施用的安非他命毒品是何人提供的
    ？）最後一次於98年12月初下午16時左右，在綽號『阿緯』
    家中（中壢市○○○路167 號9 樓之10）施用安毒，是『阿
    緯』無償提供給我施用。（問：你向『阿緯』買過幾次安非
    他命毒品施用？）共二次。第一次是98年11月初到『阿緯』
    家中壢市○○○路167 號9 樓之10向他買新台幣10000 元一
    包的安非他命毒品，第二次於98年11月底在我家中壢市○○
    里○ 鄰○○○路○段173 號樓下要交易新台幣10000 元的毒
    品，但『阿緯』沒有把毒品送來，就沒有交易成功，就此之
    後就沒有再與他交易毒品... （問：你向綽號『阿緯』買了
    安毒還向何人買安非他命毒品？）我只有向綽號『阿緯』購
    買（筆錄漏未繕打，補充更正之）毒品二次，一次有交易成
    功，另一次沒有交易成功，沒有再向其他人買過毒品。」明
    確（見99年度偵字第8753號偵卷第13頁至第14頁），又證人
    陳建桐於檢察官偵查中經具結證述：「（問：你上次在警詢
    中所說你曾在98年11月初到姬承緯家中向他買安非他命買了
    1 萬元，有無此事？）有。（問：你如何得知他有賣安非他
    命？）聊天中說的。（問：1 萬元可以買多重的安非他命？
    ）大約5 公克。」等語（見上開偵卷第32頁）；以及證人陳
    建桐於本院審理時經具結證述：「（檢察官問：你在98年9
    月間是否有施用毒品？）有的，我有施用安非他命，我都是
    跟姬承緯買的。（檢察官問：請描述你與姬承緯交易的情形
    ？）我都是打電話給姬承緯，我跟姬承緯說我要安非他命，
    姬承緯跟我說他有，我跟姬承緯購買一萬元，我是在電話中
    直接跟姬承緯說我要買一萬元的安非他命，姬承緯就送到我
    家。（檢察官問：送到你家之後，你如何給姬承緯錢？）姬
    承緯拿東西給我，我就把一萬元給姬承緯... （檢察官問：
    你之前在警局及地檢署證述說是在98年11月初你到姬承緯他
    家跟他購買一萬元的安非他命，與你剛才說你打電話給姬承
    緯，姬承緯送安非他命到你家，那個比較正確？）應該是我
    先到姬承緯家跟他講，然後姬承緯那邊沒有，我就先回家等
    ，後來我又打電話給姬承緯問他什麼時候到，東西來了之後
    姬承緯才把東西送到我家。（檢察官問：你之前說買的時間
    是在98年11月初，當時證述是否實在？）實在。（檢察官問
    ：你說後來在11月底的時候，你又要跟姬承緯買一萬元，但
    是沒有交易成功，請描述該次的情形？）我打電話跟他買，
    但是我酒醉睡著了，姬承緯也沒有把東西送到我家... （辯
    護人問：你第一次跟姬承緯交易毒品的時候，究竟毒品與錢
    是在何處交付的？）在7-11前面交付的。（辯護人問：你交
    錢給姬承緯，姬承緯交毒品給你的時候，是否有第三人在場
    ？）當然，我們是在7-11門前交付的，當然會有客人進進出
    出的，而且姬承緯是人家開車載他過來跟我碰面的，車上因
    為有貼隔熱紙，看不出來車上有多少人。（辯護人問：是否
    認識一位綽號叫做小高的人？）不認識。（辯護人問：姬承
    緯交毒品給你的時候，姬承緯有沒有跟你講過，這個毒品是
    小高賣給你的？）沒有。（法官問：之前在警詢說你是說要
    以一萬元購買五公克的安非他命是否實在？）實在。」詳盡
    （見本院100 年度訴字第151 號第83頁至第84頁），證人陳
    建桐上開證述，就被告販賣第二級毒品甲基安非他命之時間
    、金額、數量，除於警詢、偵訊時均證述其向被告購買毒品
    之地點為被告家中，嗣於本院證述其先至被告家中表示欲購
    買第二級毒品甲基安非他命，被告之後再將毒品送至其住處
    等細節，證人陳建桐前後證述因詳細程度不同而略有差異外
    ，其餘證述情節均互核相符、一致，並無矛盾之處；
  2.雖被告矢口否認有販賣第二級毒品甲基安非他命予證人陳建
    桐之犯罪事實，僅幫忙證人陳建桐聯絡綽號「小高」之成年
    男子，由「小高」與證人陳建桐交易毒品云云，然查證人陳
    建桐與被告為朋友，並無恩怨、仇恨關係（據證人陳建桐之
    證稱，見上開本院卷第151 號第84頁），又證人陳建桐係因
    另案至警察局製作筆錄時始證述上開情節，證人陳建桐未經
    司法警察或檢察官偵辦98年11月、12月間是否涉犯持有、施
    用第二級毒品甲基安非他命之犯行，此有證人陳建桐之臺灣
    高等法院被告前案紀錄表、臺灣桃園地方法院檢察署檢察官
    不起訴處分書各1 份（見上開本院卷第105 頁至第106 頁）
    附卷可稽，足見證人陳建桐上開證述，並無若其供出毒品來
    源即可為自己求得減刑而杜撰事實之動機，若證人陳建桐於
    上開時、地僅係經由被告介紹，向綽號「小高」之人購買毒
    品，並非向被告購買毒品，證人陳建桐絕無可能於與被告毫
    無恩怨關係之情形下，誣陷被告有如事實欄一(二)所載販賣第
    二級毒品之重罪犯行，證人陳建桐實無甘冒偽證罪之風險，
    做出上開不利於被告之證述之理，復觀證人陳建桐於警詢、
    偵訊時，雖證稱被告犯有上開販賣毒品之犯行，惟對於98年
    11月底欲再次向被告購買第二級毒品安非他命，但並未成功
    交易此等有利於被告之事實，亦未掩飾，足見證人陳建桐於
    警詢、偵訊以及本院審理時所證述之內容，並非誣攀被告之
    詞甚明，被告於98年11月初某日販賣第二級毒品甲基安非他
    命予證人陳建桐之犯行，已堪認定為真實，被告、辯護人以
    上開情詞置辯，均屬脫罪之詞，實不足採信。
  (三)按甲基安非他命毒品，本無一定之公定價格，是其各次買賣
    之價格，當亦各有差異，或隨供需雙方之資力、關係之深淺
    、需求之數量、貨源之充裕與否、販賣者對於資金之需求程
    度，以及政府查緝之態度，進而為各種不同之風險評估，而
    為機動性之調整，是其價格標準，自非一成不變，且販賣者
    從各種「價差」或「量差」或「純度」謀取利潤方式，亦有
    差異，然其所圖利益之非法販賣行為目的，則屬相同，並無
    二致。因之，販賣利得，除經被告坦承，或因帳冊記載致價
    量至臻明確外，確實難以究其原委。然按一般民眾之普遍認
    知，毒品價格非低、取得不易，且毒品交易向為政府查禁森
    嚴且重罰不寬貸，衡諸常情，倘非有利可圖，殊無必要甘冒
    持有毒品遭查獲、重罰之極大風險，無端親送至交易處所，
    或於自身住處附近交易毒品之理。從而，舉凡有償交易，除
    確有反證足資認定係基於某種非圖利本意之關係外，通常尚
    難因無法查悉其買進、賣出之差價，而諉無營利之意思，或
    阻卻販賣犯行之追訴，致知過坦承者難辭重典，飾詞否認者
    反得逞僥倖，而失情理之平。
  (四)綜上，被告姬承緯分別於98年9 月底及10月初之某日，向證
    人邱莉怡收取一定之代價後，始交付第二級毒品予證人邱莉
    怡，並曾向證人邱莉怡催討其積欠被告之價金，以及被告於
    98年11月初之某日，以10,000元之代價，販賣大約5 公克第
    二級毒品甲基安非他命予證人陳建桐等行為，均經本院認定
    如前，又因甲基安非他命價格昂貴，取得不易，苟無利可圖
    ，被告應無甘冒被查緝法辦之危險，平白為無償轉讓毒品之
    可能，是被告販入之價格必較售出之價格低廉，而有從中賺
    取買賣差價牟利之意圖及事實，應屬符合論理法則且不違背
    社會通常經驗之合理判斷，被告確係均意圖營利，分別販賣
    如事實欄一(一)、(二)所述之毒品甲基安非他命予證人邱莉怡、
    陳建桐無訛，本件事證明確，應依法論科。
  (五)另被告姬承緯請求調閱證人邱莉怡所使用、門號為00000000
    00號行動電話在98年9 月至10月間之通聯紀錄，欲證明證人
    邱莉怡證述有於98年9 月底及10月初之某日，撥打電話聯絡
    被告購買毒品事宜等證述並非真實，然上開通聯紀錄至今已
    逾1 年半，電信單位保留通聯紀錄之時間僅6 個月，經本院
    確認已查無上開通聯紀錄無訛（見上開本院卷第90頁至第91
    頁），且證人邱莉怡究竟有無在案發時間先撥打電話與被告
    聯繫、是否係用證人邱莉怡所稱之電話號碼與被告聯繫等情
    ，與被告本件販賣第二級毒品予證人邱莉怡之犯罪事實並非
    具有重要關係，認無調查之必要；再被告姬承緯之選任辯護
    人聲請傳喚證人宋郁樺，欲證明被告曾與證人宋郁樺、邱莉
    怡係一同吸食甲基安非他命，以及被告並無販賣第二級毒品
    甲基安非他命給證人宋郁樺、邱莉怡等事實，然被告有販賣
    第二級毒品甲基安非他命2 次之犯罪事實，業據證人邱莉怡
    證述明確，證人宋郁樺與本件被告販賣毒品予證人邱莉怡之
    犯行又無直接關連，本院認證人宋郁樺亦無傳喚之必要，均
    附此敘明。
三、核被告姬承緯所為，均係犯毒品危害防制條例第4 條第2 項
    之販賣第二級毒品罪，被告販賣第二級毒品前持有第二級毒
    品之低度行為，為販賣之高度行為所吸收，均不另論罪。被
    告所犯如事實欄一(一)、(二)所示3 罪間，犯意各別，行為獨立
    ，應分論併罰。被告前於94年間因搶奪、公共危險案件，經
    臺灣臺北地方法院以95年度交訴字第6 號判決分別判處有期
    徒刑5 月、3 月，定應執行有期徒刑7 月，上訴後，經臺灣
    高等法院以95年度上訴字第1427號判決上訴駁回而確定，甫
    於95年8 月15日易科罰金執行完畢之判決及執行紀錄，有臺
    灣高等法院被告前案紀錄表1 份附卷足憑，是被告於受前開
    有期徒刑執行完畢5 年內，故意再犯本案有期徒刑以上之各
    罪，均為累犯，除依刑法第65條第1 項規定，就毒品危害防
    制條例第4 條第2 項無期徒刑部分，不得加重外，該條例第
    4 條第2 項法定刑中7 年以上有期徒刑部分，均應依刑法第
    47 條第1 項規定各加重其刑。
四、爰審酌被告姬承緯明知第二級毒品甲基安非他命係足以殘害
    人之身  體健康之管制物，竟仍販賣予他人施用，危害社會
    治安及國民健康甚深，且被告犯後未能坦承犯行之犯後態度
    非佳，難認其有悔悟之意，兼衡被告之前科紀錄、犯罪動機
    、手段、販賣毒品之數量、犯罪所得非鉅等一切情狀，各量
    處如主文所示之刑，並依法定其應執行刑如主文所示。
五、末按犯毒品危害防制條例第4 條第2 項之販賣第二級毒品罪
    者，其供犯罪所用或因犯罪所得之財物，均沒收之，如全部
    或一部不能沒收時，追徵其價額或以其財產抵償之，同條例
    第19條第1 項定有明文。此法條性質上屬於沒收之補充規定
    。其屬於本條所定沒收之標的，如得以直接沒收者，判決主
    文僅宣告沒收即可，不生「追徵其價額」或「以其財產抵償
    」之問題，須沒收之標的全部或一部不能沒收時，始生「追
    徵其價額」或「以其財產抵償」之問題。而「追徵其價額」
    或「以其財產抵償」，分別係針對現行貨幣以外之其他財產
    與現行貨幣之兩種不同選項。所稱「追徵其價額」者，係指
    所沒收之物為金錢以外之其他財產，而不能就原物為沒收時
    ，因其實際價值不確定，應追徵其價額，使其繳納與原物相
    當之價額，並無以財產抵償之問題。倘嗣後追徵其價額無結
    果，而須以財產抵償者，要屬行政執行機關依強制執行有關
    法律執行之問題，即無不能執行之情形，自無庸諭知「以其
    財產抵償」。如不能沒收之標的物為金錢時，因價值確定，
    判決主文直接宣告「以其財產抵償」即可，不發生追徵其價
    額之問題，最高法院99年度台上字第4463號判決意旨參照。
    再按上開條例第19條第1 項規定所稱因犯罪所得之財物，係
    以實際所得者為限，苟無所得或尚未取得者，即無從為沒收
    、追徵或以財產抵償之諭知，最高法院99年度台上字第5840
    號判決參照。被告姬承緯如上開事實欄一(一)、(二)所述先後3
    次販賣第二級毒品所得之財物分別為1,000 元、500 元、10
    ,000元，共計11,500元，雖均未經扣案，然係被告因犯罪所
    得之財物，均應依毒品危害防制條例第19條第1 項之規定，
    於各該主文項下併予宣告沒收，上開犯罪所得之財物如全部
    或一部不能沒收時，以被告之財產抵償之。至於被告尚未向
    證人邱莉怡收取之價金500 元、1,500 元，共計2,000 元，
    依上說明，自無從為沒收或以財產抵償之諭知。
據上論斷，應依刑事訴訟法第299 條第1 項前段，毒品危害防制
條例第4 條第2 項、第19條第1 項，刑法第11條、第47條第1 項
、第51條第5 款，判決如主文。
本案經檢察官王齡梓到庭執行職務。
中    華    民    國    100   年    5     月    31    日
            刑事第五庭  審判長法  官  潘政宏
                              法  官  石蕙慈
                              法  官  張詠惠
以上正本證明與原本無異。
如不服本判決應於收受判決後10日內向本院提出上訴書狀，並應
敘述具體理由。其未敘述上訴理由者，應於上訴期間屆滿後20日
內向本院補提理由書( 均須按他造當事人之人數附繕本) 「切勿
逕送上級法院」。
                              書記官  陳亭竹
中    華    民    國   100    年    6     月    1     日
附錄本件所犯法條全文：
毒品危害防制條例第4條
製造、運輸、販賣第一級毒品者，處死刑或無期徒刑；處無期徒
刑者，得併科新臺幣2 千萬元以下罰金。
製造、運輸、販賣第二級毒品者，處無期徒刑或7 年以上有期徒
刑，得併科新臺幣1 千萬元以下罰金。
製造、運輸、販賣第三級毒品者，處5 年以上有期徒刑，得併科
新臺幣7 百萬元以下罰金。
製造、運輸、販賣第四級毒品者，處3 年以上10年以下有期徒刑
，得併科新臺幣3 百萬元以下罰金。
製造、運輸、販賣專供製造或施用毒品之器具者，處1 年以上7
年以下有期徒刑，得併科新臺幣1 百萬元以下罰金。
前五項之未遂犯罰之。